臺灣花蓮地方法院刑事判決　　　　　　　　　　　　　　九十年度易字第四五一號
　　公　訴　人　臺灣花蓮地方法院檢察署檢察官
　　被　　　告　乙○○
　　　　　　　　丙○○
右列被告因贓物案件，經檢察官提起公訴（九十年度偵字第一九五二號），本院判決
如左：
    主  文
乙○○收受贓物，處有期徒刑陸月，如易科罰金以參佰元折算壹日。
丙○○故買贓物，處有期徒刑肆月，如易科罰金以參佰元折算壹日。緩刑貳年。
    事  實
一、緣丙○○因其所有之ＫＺ—八四一號曳引車車體及大等設備損壞，欲向乙○○
    購買併裝車（即因車禍損壞之車輛）整修，詎乙○○明知ＫＮ—Ｏ七五號曳引車
    車體係來路不明之贓車（該車係丁○○所有，於九十年四月二十二日下午八時許
    ，在宜蘭縣羅東鎮○○○路與光榮路口遭竊），竟於不詳時地向年籍不詳之人收
    受後，於九十年四月二十六日，將該贓車車體以新台幣（下同）三十五萬元之代
    價，售予知情之丙○○，並以「借屍還魂」之方式將丙○○所有之ＫＺ—八四一
    號曳引車車牌換裝在該贓車車體上。嗣於同年五月一日下午六時許，丙○○將換
    裝ＫＺ—八四一號曳引車車牌之贓車，駛至花蓮縣吉安鄉○○路六九七號江來運
    經營之「運通汽車修理廠」保養，於同年五月二日下午一時三十分許，在上址為
    警查獲，並查扣上開贓車車體一部。
二、案經被害人丁○○訴請花蓮縣警察局吉安分局報告臺灣花蓮地方法院檢察署檢察
    官偵查起訴。
    理  由
一、訊據被告丙○○固坦承以三十五萬元向被告乙○○購得前揭車體之事實不諱，惟
    矢口否認有贓物之認識，辯稱：伊所有之ＫＺ—八四一號曳引車車體及大等設
    備損壞，經友人介紹向被告乙○○購買事故車，並不知麥某所交付之車輛係贓車
    ；訊據被告乙○○亦矢口否認有何犯行，辯稱：被告丙○○之ＫＺ—八四一號曳
    引車損壞，經友人介紹伊前往修理，伊僅收取修理費三千五百元，並未出賣ＫＮ
    —Ｏ七五號曳引車車體予被告丙○○，亦未替被告丙○○換裝該贓車車體云云。
    經查：
  (1)被告丙○○迭於本院審理中供稱：經友人介紹說乙○○有一台事故車，伊乃以三
    十五萬元向麥某購買，麥某稱該事故車上要改成伊原有車子引擎號碼，車牌也要
    用伊原先之ＫＺ－八四一號車牌，伊乃在北濱先將ＫＺ—八四一號曳引車車牌交
    予被告乙○○，並交付三萬元，嗣後麥某將該車牌掛在一輛拼裝車上後，將車開
    到溪口，伊亦將ＫＺ－八四一號車開到溪口，再交付十二萬元，但修理幾天未修
    好，麥某乃將先前開來的車車開回玉里修理，修好後再通知伊前往取回，伊又交
    付二十萬元等語（九十年九月二十五日及九十一年三月二十七日訊問筆錄、九十
    一年四月二十三日審判筆錄），被告丙○○既然明知被告乙○○交予之車輛，要
    更改成伊所有之ＫＺ─八四一號曳引車之引擎號碼並掛用車牌，顯然明知麥某交
    付之車輛係贓車，所辯不知為贓車云云，不足採信。
  (2)被告乙○○將前揭贓車車體，以三十五萬元出售予被告丙○○之事實，迭據被告
    被告丙○○於警訊時及偵審中供述綦詳，而該贓車係丁○○所有，於九十年四月
    二十二日下午八時許，在宜蘭縣羅東鎮○○○路與光榮路口遭竊等情，並據被害
    人丁○○於警訊中指述綦詳，且有車輛竊盜車牌失竊資料個別查詢報表乙紙、照
    片十四幀在卷可稽。另證人甲○○亦到庭結證稱：被告乙○○於本案第一次開庭
    前，曾在南濱公園攔下簡某的車，表明願還簡某三十五萬元，要簡某擔下這罪，
    在第三次開庭後，有三、四個車主在法院門口帶被告乙○○前往光華工業區，伊
    與簡某隨後趕到，到了之後伊與其他車主說被告乙○○在法庭不承認有收簡某三
    十五萬之事，只承認收三千五百元的修理費，先讓我們解決這件事，其他車主同
    意，伊問麥某有無收到三十五萬，他剛開始不承認，後來才承認，並簽了協議書
    ，表明如何還錢，我們沒有打他，他簽完後，伊拿了協議書與簡某先離開等語（
    九十一年三月二十七日訊問筆錄），並有協議書乙紙在卷可依，是被告乙○○明
    知交予被告丙○○之ＫＮ—Ｏ七五號曳引車車體係贓物，雖無證據證明該車體係
    被告乙○○所竊得，然既由其將簡某之ＫＺ─八四一號曳引車車牌，掛在該贓車
  車體上後，交予被告丙○○，自有收受贓物之犯行甚明，所辯僅修車並收受三千
    五百元云云，不足採信。
    綜上所述，本件事證明確，被告二人所辯均不足採信，犯行堪以認定。
二、核被告乙○○所為係犯刑法第三百四十九條第一項之收受贓物罪，被告丙○○所
    為則係犯刑法第三百四十九條第二項之故買贓物罪。爰審酌被告乙○○為貪圖小
    利，竟收受贓車車輛，將之出售予被告丙○○，而被告丙○○亦明知麥某所交予
    之車體為贓車，亦為小利而故買，與二人犯罪之手段、所獲得之利益，與被告丙○○犯罪之動機，端為修理所有之曳引車，且犯後坦承大部分犯行，態度尚稱良
    好等一切情狀，分別量處如主文所示之刑，並均諭知易科罰金之折算標準。未查
    ，被告丙○○未曾受有期徒刑以上刑之宣告，，此有臺灣高等法院被告全國前案
    紀錄表乙紙在卷可稽，因一時失慮，致罹刑典，經此刑之宣告後，應知警惕而無
    再犯之虞，本院因認暫不執行其宣告刑為適當，併予宣告緩刑二年，用啟自新，
    並觀後效。
三、據上論結，應依刑事訴訟法第二百九十九條第一項前段，刑法第三百四十九條第
    一項、第二項、第四十一條第一項前段、第七十四條第一款，罰金罰鍰提高標準
  條例第一條前段、第二條，判決如主文。
本案經檢察官許建榮到庭執行職務
中　　　華　　　民　　　國　　九十一　　年　　　　五　    月　　　九  　日
                              臺灣花蓮地方法院刑事庭
                              法　　官  湯  文  章
右正本證明與原本無異。
如對本判決不服，應於送達後十日內，向本院提出上訴狀。（應抄附繕本）
                              法院書記官
中　　　華　　　民　　　國　　九十一　　年　　　　五　    月　　　九  　日
附錄本判決論罪之法律條文
刑法第三百四十九條第一、二項：
收受贓物者，處三年以下有期徒刑、拘役或五百元以下罰金。
搬運、寄藏、故買贓物或為牙保者，處五年以下有期徒刑、拘役或科或併科一千元以
下罰金。
